【裁判字號】    97,訴,1639
【裁判日期】    971222
【裁判案由】    毒品危害防制條例
【裁判全文】
臺灣臺北地方法院刑事判決              97年度訴字第1639號
公  訴  人  臺灣臺北地方法院檢察署檢察官
被      告  甲○○
上列被告因毒品危害防制條例案件，經檢察官提起公訴（97年度
毒偵字第2715號），於本院準備程序進行中，被告先就被訴事實
為有罪之陳述，經本院告以簡式審判之要旨，經當事人同意，合
議庭裁定由受命法官獨任進行簡式審判程序，判決如下：
    主  文
甲○○施用第一級毒品，處有期徒刑陸月；又施用第二級毒品，
處有期徒刑貳月。應執行有期徒刑柒月。緩刑貳年，緩刑期間並
付保護管束。
    事  實
一、甲○○曾因施用第一級毒品、第二級毒品案件，經依臺灣桃
    園地方法院以95度毒聲字第242 號裁定送觀察、勒戒後，因
    認無繼續施用毒品傾向，於民國95年6 月9 日執行完畢釋放
    出所，經臺灣桃園地方法院檢察署檢察官於同日以94年度毒
    偵字第5088號為不起訴處分。詎甲○○仍未戒除毒癮，於5
    年內之97年2 月28日傍晚某時，在其男友甘世杰（因施用第
    一級毒品、第二級毒品案件，經臺灣新竹地方法院以97年度
    訴字第451 號刑事判決判處有期徒刑9 月、5 月，應執行有
    期徒刑1 年）位於新竹縣新豐鄉○○路140 巷19號住處內，
    以針筒注射靜脈方式施用第一級毒品海洛因1 次，另以玻璃
    球盛裝第二級毒品安非他命結晶體、燒烤吸食煙霧之方式，
    施用第二級毒品安非他命1 次。嗣為警於97年2 月29日中午
    12時10分許，持票搜索新竹縣新豐鄉○○路140 巷19號時，
    經甲○○同意採尿送驗，而查悉上情。
二、案經新竹縣政府警察局移送臺灣新竹地方法院檢察署呈請臺
    灣高等法院檢察署檢察長核轉臺灣臺北地方法院檢察署偵查
    起訴，於本院準備程序進行中，甲○○先就被訴事實為有罪
    之陳述，經合議庭裁定由受命法官獨任進行簡式審判程序。
    理  由
一、上開犯罪事實，業據被告甲○○於本院審理中坦承不諱（見
    本院卷第38頁反面、第41頁），被告為警查獲後所採集之尿
    液，經以氣相層析質譜儀檢驗結果，確呈嗎啡、安非他命陽
    性反應，此有詮昕科技股份有限公司濫用藥物尿液檢驗報告
    及採尿代號對照表附卷可稽（見新竹地檢97年度毒偵字第12
    40號卷第15、16頁）；按海洛因經注射入人體後，約80％於
    24小時內自尿液中排出，尿液中能否驗出嗎啡陽性反應與其
    投與量、投與途徑、採尿時間、個人體質及檢驗方法之靈敏
    度有關，一般而言，人體代謝物嗎啡之平均可檢出時限約為
    26小時，業經行政院衛生署藥物食品檢驗局於81年9 月8 日
    以藥檢字第81 14885號函示明確；而安非他命經口服投與後
    ，約70％於20小時內自尿中排出，約90％於96小時內自尿中
    排出，如僅憑尿液中呈安非他命陽性反應，並無法確實推算
    吸食時間距採集時間之長短，惟依上述資料推斷，最長可能
    不會超過4 日，有行政院衛生署藥物食品檢驗局81藥檢壹字
    第001156號函可憑；均為本院職務上所已知之事實。據此足
    認本案被告確於為警採尿前26小時內之某時有施用海洛因、
    96小時內某時有施用安非他命等犯行。從而，被告任意性之
    自白，有上開各項證據足資佐證，堪認與事實相符，可以採
    信。再查被告曾因施用第一級毒品、第二級毒品案件，經依
    臺灣桃園地方法院以95度毒聲字第242 號裁定送觀察、勒戒
    後，認無繼續施用毒品傾向，於95年6 月9 日執行完畢釋放
    出所，經臺灣桃園地方法院檢察署檢察官於同日以94年度毒
    偵字第5088號為不起訴處分等情，有臺灣高等法院被告前案
    紀錄表附卷可參（見本院卷第43至44頁），是被告於前次觀
    察、勒戒執行完畢釋放後5 年內再犯本件施用毒品之罪，無
    庸再送觀察勒戒或強制戒治，應逕科以刑罰。綜上，本案事
    證明確，被告施用第一級毒品、第二級毒品之犯行，洵應堪
    認定，應予依法論罪科刑。
二、核被告所為，係犯毒品危害防制條例第10條第1 項施用第一
    級毒品罪及同條第2 項施用第二級毒品罪。其持有第一級毒
    品、第二級毒品之低度行為，分別為施用第一級毒品、施用
    第二級毒品之高度行為所吸收，均不另論罪。又被告分別施
    用第一級毒品、第二級毒品，施用方法不同，犯意個別，行
    為互異，應予分論併罰。爰審酌：(一)被告曾因施用毒品而觸
    法，經觀察勒戒執行完畢及不起訴處分後，仍不知悔悟再犯
    本件施用毒品之罪，且施用毒品非但戕害身心，亦可能因此
    危害社會秩序；(二)惟念被告犯罪後坦承犯行，庭訊時態度良
    好，且被告現在衛生署竹東醫院接受美沙冬替代療法治療，
    有該院97年10月29日診斷證明書1 份在卷可考，是被告已有
    戒除毒癮之決心；且被告除受觀察勒戒外，並無犯罪前科，
    此有臺灣高等法院被告前案紀錄表附卷可參（見本院卷第43
    至44頁），被告素行良好等一切情狀，分別量處如主文所示
    之刑及易科罰金之折算標準，並定應執行之刑。又查被告前
    未曾受有期徒刑以上刑之宣告，亦有前揭臺灣高等法院被告
    前案紀錄表足徵，而被告年紀猶輕，因一時失慮染上毒癮，
    現在接受美沙冬替代療法以期戒毒，且已離開甘世傑，重新
    生活，信被告經此偵審程序及論罪科刑之教訓後，當知所警
    惕而無再犯之虞，本院認前開宣告之刑，以暫不執行為適當
    ，併予宣告緩刑2 年，並依刑法第93條第1 項規定，於緩刑
    期間付保護管束，以勵自新，並觀後效。
據上論斷，應依刑事訴訟法第273 條之1 第1 項、第299 條第1
項前段，毒品危害防制條例第10條第1 項、第2 項，刑法第11條
前段、第51條第5 款、第74條第1 項第1 款、第93條第1 項，判
決如主文。
本案經檢察官簡逸薇到庭執行職務。
中    華    民    國    97    年    12    月    22    日
                  刑事第六庭  法  官  林晏如
上正本與原本無異。
如不服本判決，應於判決送達後10日內，向本院提出上訴狀。
                              書記官  楊盈茹
中    華    民    國    97    年    12    月    24    日
附錄本案論罪科刑法條全文：
毒品危害防制條例第10條
施用第一級毒品者，處6 月以上5 年以下有期徒刑。
施用第二級毒品者，處3 年以下有期徒刑。


司法院資訊處製作；財團法人民間司法改革基金會備份。
